# 投资性房地产初始记账问题！请教陈版及各位老师

提问人：xuehaocpa 时间：2017-10-20 16:26:35
公司 2015 年 1 月支付土地款 1000 万获得土地，因不能获得土地证，企业账面在长期待摊费用核算土地款按 50 年摊销。 2016 年 6 月厂房建造完成。企业自用作为固定资产核算。 2017 年 1 月企业出租厂房，拟采用投资性房地产科目核算，并将厂房固定资产原值及折旧转入投资房地产原值和折旧中，然后还将 1000 土地款的长期待摊余额 960 转入投资性房地产原值，请问这个做法对吗？有什么依据吗！个人觉得土地款仍在长摊中核算~请教各位老师指导！！！！

回答人：chenyiwei
虽然在《〈企业会计准则第 6 号——无形资产〉应用指南》的第六条“土地使用权的处理”中规定“自行开发建造厂房等建筑物，相关的土地使用权与建筑物应当分别进行处理”，但是，当自建的房屋全部或部分用于出租，因而满足投资性房地产的条件时，考虑到以下因素，应将该房屋所占土地使用权价值按照房屋建筑物中自用建筑面积和对外出租建筑面积的比例进行分摊，将分摊到对外出租建筑面积的土地使用权价值一并转入投资性房地产的成本中，而不论该投资性房地产的后续计量是采用成本模式还是公允价值模式： 1 、投资性房地产的租金水平是综合考虑房屋价值和土地价值因素的结果，而不是单纯考虑房屋价值。因此将与已出租建筑物对应的土地使用权价值转入投资性房地产的成本，并在成本模式下将这部分转入投资性房地产成本的土地价值的摊销计入“其他业务成本”，与租金收入（其他业务收入）能够实现更好的配比。 2 、如果采用公允价值模式对投资性房地产进行后续计量，则只有将房屋和土地作为一个整体才能确定其公允价值，如果只把房屋部分计入投资性房地产，将导致其公允价值难以确定。

提问人：zhs7403 时间：2017-10-22 08:03:01
陈老师，我发获得土地证，因而无法销售，那么作为投资性房地产是否合适？

回答人：chenyiwei
无法出售的房屋不能作为投资性房地产。感谢指正。